【裁判字號】    94,易,2161
【裁判日期】    950126
【裁判案由】    竊盜
【裁判全文】
臺灣臺北地方法院刑事判決              94年度易字第2161號
公  訴  人  臺灣臺北地方法院檢察署檢察官
被      告  甲○○
上列被告因竊盜案件，經檢察官提起公訴（94年度偵字第22433
號），被告就被訴事實為有罪之陳述，本院裁定以簡式審判程序
審理，判決如下：
    主  文
甲○○竊盜，累犯，處有期徒刑捌月。
    事  實
一、甲○○前有多次竊盜前科，於民國88年間因竊盜案件，經臺
    灣板橋地方法院於89年1月14日以88年度易字第4595號判處
    有期徒刑6月確定；89年間再因竊盜案件，經同院於89年3月
    31日以89年度易字第1037號判處有期徒刑6月確定。嗣經同
    院於89年7月20日以89年度聲字第1644號定應執行刑有期徒
    刑10月確定，甫於90年1月26日在監執行完畢。其後，於94
    年6月21日，復在台北市○○區○○街107號前，竊取他人所
    有手提包等物，經本院於94年8月11日以94年度簡字第1589
    號判處有期徒刑3月確定。詎仍不知悔改，因缺錢花用，又
    基於為自己不法所有之犯意，於94年11月17日下午6時20分
    許，在台北市○○區○○街、武昌街口之「長虹飯店」前，
    利用小販乙○○忙於販賣香腸而不注意之際，下手竊取乙○
    ○所有放在攤販車內之黑色皮包1個（內有所有新台幣《下
    同》6,800元、健保卡及女兒鄭安珺所有之郵局存摺等物）
    。得手後適為在旁設攤之郭泓里發現，並追呼小偷，而為巡
    邏經過之員警當場逮捕，並追回贓物。
二、案經乙○○訴由台北市政府警察局萬華分局報請臺灣臺北地
    方法院檢察署檢察官偵查起訴。
    理  由
一、上揭事實，業據告訴人乙○○於警詢中指訴被告竊取其所持
    上開皮包（含其內財物）（見偵查卷第11、12頁），及證人
    郭泓里在警局證述：「94年11月17日18時20分，我當時在北
    市○○街○段、漢中街口賣東西，看到旁邊的被害人乙○○
    的攤販車旁，有一個婦人彎腰低著身，手身進去攤車內，拿
    走她皮包跑著離開，剛好警察巡邏經過，我便大叫有小偷，
    。警方見狀便立即上前將小偷抓起來」等語甚詳（見偵查卷
    第14頁），並有起獲贓物之照片及告訴人出具之贓物認領保
    管單在卷足憑（見偵查卷第20、24頁）。足信被告於警詢、
    偵查及本院審理中自白：「我於今（17）日下午18時20 分
    左右，在萬華區○○街、武昌街口，偷取他人皮包當場被發
    現。‧‧‧我是趁賣香腸的攤販不注意，以徒手方式竊取該
    人放在攤架下方的黑色霹靂腰包」、「我‧‧偷了一個霹靂
    包，那是賣香腸的攤販的，我見她在忙，就彎腰下去偷她的
    包包。‧‧後來有人看到大叫，我就將包包丟掉，裡面的東
    西還來不及動」及「我承認犯罪」等語（見偵查卷第9、27
    頁、本院95年1月12日審判筆錄第2頁），確與事實相符。本
    件事證明確，被告竊盜犯行堪以認定，應予依法論科。
二、核被告所為，係犯刑法第320條第1項之竊盜罪。被告竊取之
    上開皮包內，其中6,800元、健保卡及郵局存摺，雖為告訴
    人及其女兒鄭安珺所有，然被告竊盜犯行侵害之監督權只有
    一個，行為時又無法認識其內部分財物並非告訴人所有，祇
    能成立一個竊盜罪，尚不得以實際之所有權人有二，而論以
    想像競合犯。被告前於88年間因竊盜案件，經臺灣板橋地方
    法院於89年1月14日以88年度易字第4595號判處有期徒刑6月
    確定；於89年間再因竊盜案件，經同院於89年3月31日以89
    年度易字第1037號判處有期徒刑6月確定。嗣經同院於89年7
    月20日以89年度聲字第1644號定應執行刑為有期徒刑10月確
    定，甫於90年1月26日執行完畢，此有臺灣高等法院被告前
    案紀錄表可考。其受有期徒刑之執行完畢，5年以內再犯本
    件有期徒刑以上之罪，為累犯，應加重其刑。爰審酌被告前
    有多次竊盜前科，本件犯罪前，甫於94年6月21日，在台北
    市○○區○○街107號前，竊取他人所有手提包等物，經本
    院於94年8月11日以94年度簡字第1589號判處有期徒刑3月確
    定，有上開臺灣高等法院被告前案紀錄表可參，顯然先前多
    次刑罰之制裁，均難令其記取教訓，被告之身體健康狀況大
    致正常，不思以正途賺取金錢，一再與整體法秩序為敵，惡
    行非輕，惟念其教育程度只國小畢業，此次竊盜得手後，隨
    即為警逮捕，並追回全部贓物，及犯罪後坦承犯行等一切情
    狀，本院認公訴人具體求處有期徒刑1年，稍嫌過重，爰量
    處如主文所示之刑，以資懲儆。
據上論斷，應依刑事訴訟法第273條之1第1項、第299條第1項前
段，刑法第320條第1項、第47條，罰金罰鍰提高標準條例第1條
前段、第2條，判決如主文。
本案經檢察官詹喬偉到庭執行職務
中    華    民    國    95    年    1     月    26    日
                  刑事第一庭    法  官  吳秋宏
以上正本證明與原本無異。
如不服本判決，應於判決送達後10日內，向本院提出上訴狀。
                                書記官  高菁菁
中    華    民    國    95    年    1    月    26    日
附錄本案論罪科刑法條全文：
中華民國刑法第320條
 (普通竊盜罪、竊佔罪)
一意圖為自己或第3 人不法之所有，而竊取他人之動產者，為竊
  盜罪，處五年以下有期徒刑、拘役或五百元以下罰金。
二意圖為自己或第3 人不法之利益，而竊佔他人之不動產者，依
  前項之規定處斷。
三前二項之未遂犯罰之。


司法院資訊處製作；財團法人民間司法改革基金會備份。
